【裁判字號】    95,上易,273
【裁判日期】    950720
【裁判案由】    竊盜
【裁判全文】
臺灣高等法院高雄分院刑事判決         95年度上易字第273號
上  訴  人  臺灣高雄地方法院檢察署檢察官
被      告  丙○○
                    （另案在臺灣高雄監獄執行中）
上列上訴人因被告竊盜案件，不服臺灣高雄地方法院95年度易字
第144 號中華民國95年3 月20日第一審判決（起訴案號：臺灣高
雄地方法院檢察署95年度偵字第1093號），提起上訴（併案審理
案號：臺灣高雄地方法院95年度偵字第14304 號），本院判決如
下：
    主  文
原判決撤銷。
丙○○連續攜帶兇器竊盜，累犯，處有期徒刑壹年貳月。
    事  實
一、丙○○前於民國93年間，因違反毒品危害防制條例案件，經
    台灣高雄地方法院以93年度簡字第287 號判決判處有期徒刑
    6 月確定，甫於93年11月8 日縮短刑期執行完畢。詎猶不知
    悔改，竟基於意圖為自己不法所有之概括犯意，先後於：
(一)、94年11月18日晚上8 時50分許，行經高雄市○鎮區○○路44
    5 號甲○○與呂金旺之住處前時，見該處大門未關，且甲○
    ○躺於沙發上睡覺，遂侵入上開住宅內，徒手竊取甲○○所
    有置於客廳桌上之NEC 牌藍色行動電話1 支（價值約新臺幣
    【下同】4 千元），適為呂金旺發覺喝止並報警處理，當場
    在丙○○手上扣得上開竊得之行動電話1 支，始知悉上情。
(二)、95年2 月24日12時許前之某時，在高雄縣鳳山市○○○路17
    6 巷24號前，趁無人注意之際，持客觀上可供兇器使用之螺
    絲起子1 支，插入曾美華所有由林學賢使用之車牌號碼YG-2
    619 號自小客車（價值約5 萬元）電源鎖，啟動後駕車離去
    。旋於同日12時5 分許，駕駛上開車輛停放在高雄市○鎮區
    ○○路296 巷5 號林俊益所經營之「群都電機股份有限公司
    」前，以不詳方式橇開該公司鋁門門鎖（未毀壞）之方式，
    侵入該公司（侵入住居部分，未據告訴）徒手竊取辦公桌抽
    屜內現金700 元，適為林俊益之子乙○○發現，而報警逮獲
    ，並起出車牌號碼YG-2619 號自小客車1 部、螺絲起子1 支
    及丙○○身上之700 元現金。
(三)、95年2 月26日下午5 時30分許，進入高雄市○鎮區○○街38
    號「SWING66 時尚餐廳」廚房內，徒手竊取陳少芳所有皮包
    1 個（內有皮夾1 個、太陽眼鏡1 盒、支票1 張、信用卡1
    張及現金17,000元），得手後，欲騎車牌號碼OOX-331 號機
    車逃逸時，適為店員陳一仁發現自後追趕，並跳上丙○○騎
    乘機車將之拉下，丙○○雖欲掙脫，仍遭陳一仁制服，並當
    場起出上開贓物。
二、案經甲○○訴由高雄市政府警察局前鎮分局報請臺灣高雄地
    方法院檢察署檢察官偵查起訴及併案審理。
    理  由
壹、程序方面：
    本件上訴人即被告丙○○所犯係死刑、無期徒刑、最輕本刑
    為3 年以上有期徒刑以外之罪，其於準備程序中就被訴事實
    為有罪之陳述，經法官告知簡式審判程序之旨，並聽取公訴
    人、被告之意見後，本院認為適宜進行簡式審判程序，合先
    敘明。
貳、實體方面：
一、上揭犯罪事實業據被告丙○○於本院坦承不諱，核與證人即
    被害人甲○○（94年度偵字第26922 號卷第5 、6 頁）、證
    人林學賢於警詢（高市警前分偵字第0950004520號卷第9 、
    10頁）、證人即被害人陳少芳於警詢及偵查中（高市警前分
    偵字第0950004528號第4 頁；95年度偵字第6595號卷第43頁
    ）、證人呂金旺於警詢（94年度偵字第26922 號卷第7 、8
    頁）、證人陳一仁於警詢及偵查中（高市警前分偵字第0950
    004528號第3 、4 頁；95年度偵字第6595號卷第43頁）、證
    人乙○○於警詢及本院審理中（高市警前分偵字第09500045
    20號卷第9 、10頁；本院95年6 月22日審判筆錄第3 、4 頁
    ）證述之情節相符；並有被害人甲○○失竊手機照片2 幀、
    贓物認領保管收據3 紙、失竊現場照片8 張、被害人陳少芳
    失竊贓物照片3 張（94年度偵字第26922 號卷第9 、10頁；
    高市警前分偵字第0950004520號卷第19、20、24、25頁；高
    市警前分偵字第0950004528號第17、18頁）在卷足稽，及螺
    絲起子1 支扣案可佐。從而，被告上開自白與事實相符，自
    可採為認定事實之證據。是本案事證明確，被告竊盜犯行洵
    堪認定。
二、按螺絲起子，係鐵質材質，質地堅硬，前端尖銳，被告既能
    使用上開螺絲起子開啟被害人曾美華所有之自小客車電源鎖
    ，足見其客觀上足以生危害於人之生命、身體，依社會通常
    觀念為可供兇器使用之物。核被告事實欄(一)之所為，係犯刑
    法第321 條第1 項第1 款於夜間侵入住宅竊盜罪；事實欄(二)
    之所為，分別係犯刑法第321 條第1 項第3 款攜帶兇器竊盜
    罪及刑法第320 條第1 項普通竊盜罪；事實欄(三)之所為，係
    犯刑法第320 條第1 項之普通竊盜罪。被告先後4 次竊盜犯
    行，時間緊接，手法相同，所犯為構成要件相同之罪，顯係
    基於概括犯意反覆為之，應依連續犯規定論以一罪，並從情
    節較重之攜帶兇器竊盜罪論處。又按被告行為後，刑法第56
    條連續犯之規定，業於94年1 月7 日修正公布刪除，並於95
    年7 月1 日施行，則被告之犯行，因行為後刑法業已刪除連
    續犯之規定，此刪除雖非犯罪構成要件之變更，但顯已影響
    行為人刑罰之法律效果，自屬法律有變更，依刑法第2 條第
    1 項規定，比較新、舊法結果，仍應適用較有利於被告之行
    為時法律即舊法論以連續犯（最高法院95年第8 次刑事庭會
    議決議參照）。查被告前於93年間，因違反毒品危害防制條
    例案件，經臺灣高雄地方法院以93年度簡字第287 號判決判
    處有期徒刑6 月確定，甫於93年11月8 日縮短刑期執行完畢
    之事實，有臺灣高等法院被告前案紀錄表及本院被告院內索
    引卡紀錄表各1 份在卷可查，其於5 年內再犯有期徒刑以上
    之本罪，為累犯，應依刑法第47條之規定加重其刑。
三、原審據以論處被告罪刑，固非無見；惟查：原審未及就被告
    所為如事實欄(二)、(三)所示之犯行，併予審酌，尚有未洽。檢
    察官以併案部分與起訴部分有裁判上一罪關係，為起訴效力
    所及，原審就此部分未及併予審酌，指摘原判決不當，提起
    上訴，為有理由，自應由本院將原判決撤銷改判。爰審酌被
    告正值青壯，不思以正當方式謀生，竟任意竊取他人財物，
    侵害他人財產安全，顯無守法觀念，且被告前於94年間即因
    竊盜案件，經法院判處有期徒刑8 月，有臺灣高等法院被告
    前案紀錄表1 份附卷可參，顯見其毫無悔意且不知戒慎，本
    應從重量刑，然念及其犯後均坦承犯行，態度尚稱良好，所
    竊得之贓物均已由被害人領回，被害人所受損害已獲部分減
    輕等一切情狀，量處如主文第2 項所示之刑，以資懲戒。至
    於扣案之螺絲起子1 支，雖為被告供竊盜犯行所用之物，然
    並無證據證明為被告所有，故不予宣告沒收，附此敘明。
據上論結，應依刑事訴訟法第369 條第1 項前段、第364 條、第
299 條第1 項前段、第273 條之1 第1 項，刑法第2 條第1 項、
修正前刑法第56條、刑法第321 條第1 項第3 款、第47條，判決
如主文。
本案經檢察官王登榮到庭執行職務。
中    華    民    國    95    年    7     月    20    日
                  刑事第六庭  審判長法  官  王光照
                                    法  官  張盛喜
                                    法  官  李璧君
以上正本證明與原本無異。
不得上訴。
中    華    民    國    95    年    7     月    20    日
                                    書記官  唐奇燕
附錄本件判決論罪科刑法條：
刑法第321條第1項：
犯竊盜罪而有左列情形之一者，處 6 月以上、 5 年以下有期徒
刑：
一  於夜間侵入住宅或有人居住之建築物、船艦或隱匿其內而犯
之者。
二  毀越門扇、牆垣或其他安全設備而犯之者。
三  攜帶兇器而犯之者。
四  結夥3 人以上而犯之者。
五  乘火災、水災或其他災害之際而犯之者。
六  在車站或埠頭而犯之者。
前項之未遂犯罰之。


司法院資訊處製作；財團法人民間司法改革基金會備份。
